【裁判字號】    97,審易,653
【裁判日期】    980109
【裁判案由】    毒品危害防制條例
【裁判全文】
臺灣士林地方法院刑事判決             97年度審易字第653號
公  訴  人  臺灣士林地方法院檢察署檢察官
被      告  甲○○
上列被告因違反毒品危害防制條例案件，經檢察官提起公訴（九
十七年度毒偵字第二一０四號），被告為有罪之陳述，本院裁定
改行簡式審判程序，並判決如下：
    主  文
甲○○施用第二級毒品，處有期徒刑陸月，如易科罰金以新臺幣
壹仟元折算壹日。
    事  實
一、甲○○前因施用第二級毒品案件，經依臺灣臺北地方法院九
    十六年度毒聲字第一二九號裁定送臺灣臺北看守所附設勒戒
    處所觀察、勒戒後，認無繼續施用毒品之傾向，於民國九十
    六年八月八日釋放出所，並經臺灣臺北地方法院檢察署以九
    十六年度毒偵緝字第一六三號、九十六年度毒偵字第二三三
    六號為不起訴處分確定。又因賭博及持有毒品案件，先後經
    臺灣臺北地方法院以九十七年度簡字第三四七號判決、九十
    七年度簡字第一０一０號判決各處有期徒刑二月確定，經更
    定執行刑為有期徒刑三月，復因施用毒品案件，經臺灣臺北
    地方法院以九十七年度簡字第七七六號判決處有期徒刑三月
    ，上開三罪嗣經臺灣臺北地方法院更定應執行有期徒刑六月
    。詎甲○○仍不知悔改，於觀察、勒戒執行完畢後五年內，
    復基於施用第二級毒品大麻之犯意，於九十七年七月二十七
    日為警查獲採尿時起回溯九十六小時內之某時，於不詳地點
    ，以將大麻摻入香菸點燃吸食之方式，施用大麻一次。嗣於
    九十七年七月二十七日晚間八時四十九分許，甲○○因另涉
    偽造有價證券案件，為警在臺北市大安區○○○路○段查獲
    ，經警採集尿液送驗後，呈大麻類陽性反應。
二、案經臺北市政府警察局大安分局報請臺灣臺北地方法院檢察
    署呈請臺灣高等法院檢察署檢察長令轉臺灣士林地方法院檢
    察署檢察官偵查起訴。
    理  由
一、前揭犯罪事實，業據被告甲○○於本院審理時供認不諱，又
    被告為警查獲時，經採集其尿液送檢驗結果，呈大麻類陽性
    反應，有臺灣尖端先進生技醫藥股份有限公司九十七年八月
    八日實驗室檢體編號AC40004 號濫用藥物檢驗報告及臺北市
    政府警察局偵辦毒品案件尿液檢體委驗單各一份在卷可稽，
    足徵被告自白與事實相符。本件事證明確，被告犯行堪以認
    定。
二、按犯毒品危害防制條例第十條之施用毒品罪者，檢察官應聲
    請法院裁定令被告入勒戒處所觀察、勒戒。觀察、勒戒後，
    檢察官依據勒戒處所之陳報，認受觀察、勒戒人無繼續施用
    毒品傾向者，應即釋放，並為不起訴處分；認受觀察、勒戒
    人有繼續施用毒品傾向者，檢察官應聲請法院裁定令入戒治
    處所施以強制戒治。經觀察、勒戒或強制戒治執行完畢釋放
    後，五年內再犯毒品危害防制條例第十條之罪者，檢察官應
    依法追訴，毒品危害防制條例第二十條第一項、第二項、第
    二十三條第二項分別定有明文。查被告前因施用毒品案件，
    經臺灣臺北地方法院以九十六年度毒聲字第一二九號裁定送
    觀察、勒戒後，認無繼續施用毒品之傾向，於九十六年八月
    八日釋放出所，並由臺灣臺北地方法院檢察署檢察官以九十
    六年度毒偵緝字第一六三號及九十六年度毒偵字第二三三六
    號為不起訴處分確定，有臺灣臺北地方法院檢察署檢察官九
    十六年度毒偵緝字第一六三號、九十六年度毒偵字第二三三
    六號不起訴處分書、刑案資料查註紀錄表及全國施用毒品案
    件紀錄表各一份在卷可參，被告於觀察、勒戒執行完畢釋放
    後，五年內再犯毒品危害防制條例第十條之罪，經檢察官提
    起公訴，本院應予審理。按大麻係毒品危害防制條例第二條
    第二項第二款所稱之第二級毒品。核被告施用大麻之行為，
    係犯毒品危害防制條例第十條第二項之施用第二級毒品罪。
    被告持有大麻進而施用，其持有大麻之低度行為應為施用大
    麻之高度行為所吸收，不另論罪。又數罪併罰之案件，其各
    罪判決均係宣告刑，縱令其中一罪之宣告刑在形式上已經執
    行，但應由法院定其應執行刑者，在所定之應執行刑尚未執
    行完畢前，各罪宣告之刑不生執行完畢之問題。本件被告甲
    ○○曾於九十五年十一月間至九十六年一月間因犯賭博罪，
    經臺灣臺北地方法院以九十七年度簡字第三四七號判決處有
    期徒刑二月，又於九十六年十一月間，因犯持有毒品罪，經
    臺灣臺北地方法院以九十七年度簡字第一０一０號判決處有
    期徒刑二月確定，上開二罪嗣經臺灣臺北地方法院以九十七
    年度聲字第一二０五號裁定應執行有期徒刑三月，於九十七
    年七月七日縮刑期滿執行完畢，復於九十七年一月間，因犯
    施用毒品罪，經臺灣臺北地方法院以九十七年度簡字第七七
    六號判決處有期徒刑三月確定，嗣上開三罪因合於數罪併罰
    之規定，經臺灣臺北地方法院以九十七年度聲字第一八七一
    號裁定更定應執行刑有期徒刑六月，如易科罰金以新臺幣一
    千元折算一日，自九十七年十一月十二日起執行至九十八年
    二月十一日，有臺灣高等法院被告前案紀錄表附卷可參。依
    上，被告所犯賭博及持有毒品罪，形式上雖已於九十七年七
    月七日執行完畢，但在所定之應執行刑尚未執行完畢前，不
    生執行完畢之問題，是被告於九十七年七月二十七日為警查
    獲採尿時起回溯九十六小時內再犯本件施用毒品罪，揆諸上
    開說明，自不能論以累犯，（最高法院九十六年度臺非字第
    二五一號判決參照）。公訴人認應論以累犯，容有誤會。爰
    審酌被告僅施用大麻一次及犯罪戕害自己身心健康，與犯罪
    後供認犯行之態度等一切情狀，量處如主文所示之刑，並斟
    酌其生活狀況，諭知易科罰金之折算標準。
據上論斷，應依刑事訴訟法第二百九十九條第一項前段、第二百
七十三條之一第一項，毒品危害防制條例第十條第二項，刑法第
十一條前段、第四十一條第一項前段，判決如主文。
本案經檢察官張紜瑋到庭執行職務。
中    華    民    國    98    年    1     月    9     日
                  刑事第一庭法  官  周明鴻
以上正本證明與原本無異。
如不服本判決應於收受判決後10日內向本院提出上訴書狀，並應
敘述具體理由；其未敘述上訴理由者，應於上訴期間屆滿後20日
內向本院補提理由書（均須按他造當事人之人數附繕本）「切勿
逕送上級法院」。
                            書記官  丁梅芬
中    華    民    國    98    年    1     月    9     日
附錄論罪科刑法條：
毒品危害防制條例第十條第二項
施用第二級毒品者，處 3 年以下有期徒刑。


司法院資訊處製作；財團法人民間司法改革基金會備份。
